【裁判字號】    92,訴,1638
【裁判日期】    921215
【裁判案由】    毒品危害防制條例
【裁判全文】
臺灣桃園地方法院刑事判決                        九十二年度訴字第一六三八號
    聲請人  台灣桃園地方法院檢察署檢察官
    被  告  甲○○
右列被告因違反毒品危害防制條例案件，經檢察官聲請以簡易判決處刑（九十二年度
毒偵字第一七一五號），本院認不宜行簡易判決處刑，改依通常程序審理，被告於準
備程序中就被訴事實為有罪之陳述，經本院合議庭裁定由受命法官獨任行簡式審判程
序，茲判決如左：
    主  文
甲○○施用第一級毒品，處有期徒刑柒月，扣案之海洛因壹包（驗餘淨重零點貳捌公
克，包裝重零點貳壹公克）沒收銷燬之；又施用第二級毒品，處有期徒刑陸月。應執
行有期徒刑拾壹月，扣案之海洛因壹包（驗餘淨重零點貳捌公克，包裝重零點貳壹公
克）沒收銷燬之。
    事  實
一、甲○○前因施用毒品案件，經本院於民國八十七年八月五日以八十七年毒聲字第
    一一八八號裁定送勒戒處所觀察勒戒，結果有繼續施用毒品傾向，復經本院於八
    十七年八月二十五日以八十七年毒聲字第一四八九號裁定令入戒治處所施以強制
    戒治一年，期滿後，經台灣桃園地方法院檢察署檢察官於八十九年八月八日以八
    十九年戒偵字第四Ｏ五號為不起訴處分確定。又因施用毒品案件，經本院於八十
    九年十月三十日以八十九年毒聲字第六八二一號裁定令入戒治處所施以強制戒治
    一年，並經本院於九十二年九月一日以九十二年桃簡字第一一七五號簡易判決判
    處有期徒刑六月，仍不知警惕。
二、甲○○於前揭不起訴處分確定後五年內，又基於施用第二級毒品安非他命之犯意
    ，於九十二年五月二十四日晚間某刻，在桃園市○○路五七八號住處，以將安非
    他命置於玻璃球（施用後已丟棄）內下以火燒烤生煙方式，非法施用安非他命一
    次。
三、又基於施用第一級毒品海洛因之犯意，於九十二年五月二十六日上午八時許，在
    桃園市○○路五七八號住處，以針筒（施用後已丟棄）注射之方式，非法施用第
    一級毒品海洛因一次。
四、嗣於九十二年五月二十六日上午十一時四十分許，在桃園市○○路四十六號前，
    為警查獲，並扣得海洛因一包（驗餘淨重Ｏ．二八公克，包裝重Ｏ．二一公克）
    。
五、案經桃園縣警察局移送台灣桃園地方法院檢察署檢察官偵查後聲請簡易判決處刑
    。本院改行通常程序，甲○○於準備程序中為有罪之陳述，經本院合議庭裁定由
    受命法官獨任行簡式審判程序。
    理  由
一、右揭事實業據被告甲○○於本院審理時自白不諱，而被告被查獲時，所採集之尿
    液經桃園縣衛生局鑑定呈嗎啡及安非他命陽性反應，有該局不法藥物尿液檢定書
    一紙在卷可稽，而扣案之白色粉末一包經送法務部調查局鑑定含有第一級毒品海
    洛因之成分，驗餘淨重Ｏ．二八公克，包裝重Ｏ．二一公克，此有法務部調查局
    檢驗通知書一紙附卷可稽，是被告之自白與事實相符。被告前因施用毒品案件，
    經本院於八十七年八月五日以八十七年毒聲字第一一八八號裁定送勒戒處所觀察
    勒戒，結果有繼續施用毒品傾向，復經本院於八十七年八月二十五日以八十七年
    毒聲字第一四八九號裁定令入戒治處所施以強制戒治一年，期滿後，經台灣桃園
    地方法院檢察署檢察官於八十九年八月八日以八十九年戒偵字第四Ｏ五號為不起
    訴處分確定，有台灣高等法院被告全國前案紀錄、台灣桃園地方法院檢察署刑案
    資料查註紀錄表各一份在卷可稽，被告於前揭不起訴處分確定後，五年內再犯毒
    品危害防制條例第十條之罪，亦堪認定。故本件事證已臻明確，被告犯行洵堪認
    定。
二、核被告所為，係犯毒品危害防制條例第十條第一項之施用第一級毒品海洛因罪、
    第二項之施用第二級毒品安非他命罪，至其施用前後持有海洛因或安非他命之低
    度行為，為施用海洛因或安非他命之高度行為吸收，不另論罪。被告所犯前揭二
    罪，犯意各別罪名互異，應分論併罰。爰審酌被告之品行、犯罪動機、目的、手
    段、施用毒品係自戕行為及自白犯行犯罪後態度良好等一切情狀，量處如主文所
    示之刑，並定應執行之刑，以示懲儆。
三、扣案之白色粉末一包經送法務部調查局鑑定含有第一級毒品海洛因之成分，驗餘
    淨重Ｏ．二八公克，包裝重Ｏ．二一公克，此有法務部調查局檢驗通知書一紙附
    卷可稽，是前揭查獲之毒品，應依毒品危害防制條例第十八條第一項前段宣告沒
    收銷燬之。
四、本件係檢察官聲請以簡易處刑之案件，因有刑事訴訟法第四百五十一條之一第四
    項但書第一款情形，本院改行通常程序；又因本件被告所犯係死刑、無期徒刑或
    最輕本刑為三年以上有期徒刑以外之罪，其於準備程序中就被訴事實為有罪之陳
    述，經本院告知簡式審判程序之旨，並聽取當事人意見後，經本院合議庭依刑事
    訴訟法第二百七十三條之一第一項規定裁定由受命法官獨任進行簡式審判程序，
    併此敘明。
五、據上論斷，依刑事訴訟法第四百五十二條、第二百七十三條之一第一項、第二百
    九十九條第一項前段，毒品危害防制條例第十條第一項、第二項，第十八條第一
    項前段，刑法第十一條前段、第五十一條第五款，判決如主文。
本案經檢察官林良蓉到庭執行職務。
中      華      民      國    九十二    年     十二     月     十五     日
                                  臺灣桃園地方法院刑事第一庭
                                      法  官  吳爭奇
右正本證明與原本無異。
                                      書記官  梁麗雲
中      華      民      國    九十二    年     十二     月     十五     日


司法院資訊處製作；財團法人民間司法改革基金會備份。
